臺灣高等法院臺中分院刑事判決　　　　　　　　　　九十二年度上重訴字第五一號
　上訴人　　　　臺灣南投地方法院檢察署檢察官
　上訴人即被告　卯○○
　選任辯護人　　張慶宗律師
　　　　　　　　張志新律師
　上訴人即被告　壬○○
　選任辯護人　　宋永祥律師
　　　　　　　　陳芝荃律師
　　　　　　　　楊國煜律師
　上訴人即被告　癸○○
　指定辯護人　　本院公設辯護人　甲○○
　上訴人即被告　丙○○
　選任辯護人　　梁宵良
　上訴人即被告　辛○○
　指定辯護人　　本院公設辯護人　甲○○
　上訴人即被告　戊○○
　選任辯護人　　黃怡瑜律師
右上訴人因被告等違反槍砲彈藥刀械管制條例等案件，不服臺灣南投地方法院九十二
年度重訴字第六號中華民國九十二年九月四日第一審判決（起訴案號：臺灣南投地方
法院檢察署九十二年度偵字第二五七號、第二八三號、第二九四號、第三四六號、第
五二八號、第八七九號、第九三八號），提起上訴，本院判決如左：
    主      文
原判決關於卯○○、丙○○、壬○○、癸○○、辛○○及戊○○部分均撤銷。
卯○○共同未經許可持有手槍，處有期徒刑捌年，併科罰金新臺幣伍佰萬元，罰金如
易服勞役，以罰金總額與陸個月之日數比例折算之，扣案如附表壹所示之手槍、子彈
（除已試射及無殺傷力者外）均沒收；又結夥三人以上、攜帶兇器強盜，處有期徒刑
拾年，扣案如附表壹所示之手槍、子彈（除已試射及無殺傷力者外）均沒收；又共同
未經許可持有子彈，處有期徒刑貳年，併科罰金新臺幣伍拾萬元，罰金如易服勞役，
以罰金總額與陸個月之日數比例折算之，扣案如附表貳所示之子彈（除已試射者外）
均沒收。主刑部分應執行有期徒刑拾玖年陸月，併科罰金新臺幣伍佰貳拾萬元，罰金
如易服勞役，以罰金總額與陸個月之日數比例折算之。
丙○○共同未經許可持有手槍，處有期徒刑伍年陸月，併科罰金新臺幣伍拾萬元，罰
金如易服勞役，以罰金總額與陸個月之日數比例折算之。扣案如附表壹所示之手槍、
子彈（除已試射及無殺傷力者外）均沒收；又結夥三人以上、攜帶兇器強盜，處有期
徒刑捌年，扣案如附表壹所示之手槍、子彈（除已試射及無殺傷力者外）均沒收。主
刑部分應執行有期徒刑拾參年，併科罰金新臺幣伍拾萬元，罰金如易服勞役，以罰金
總額與陸個月之日數比例折算之。
壬○○、癸○○、辛○○結夥三人以上、攜帶兇器強盜，壬○○處有期徒刑柒年陸月
，癸○○處有期徒刑柒年肆月，辛○○處有期徒刑陸年，扣案如附表壹所示之手槍、
子彈（除已試射及無殺傷力者外）沒收。
戊○○共同未經許可持有子彈，處有期徒刑壹年陸月，併科罰金新臺幣參拾萬元，罰
金如易服勞役，以罰金總額與陸個月之日數比例折算之。扣案如附表貳所示之子彈（
除已試射者外）均沒收。
    事      實
一、卯○○前因盜匪等案件假釋付保護管束，假釋期間仍不知悔改，竟未經許可持有
    附表一所示之手槍七把，子彈多發（部分子彈已在巨龍保齡球館地下室擊發耗用
    ，如後述，用餘之子彈經查扣者如附表一所示），於民國（下同）九十一年十一
    月間，將前開手槍及子彈交予丙○○（卯○○身邊之「小弟」）保管及保養，並
    藏置於南投縣名間鄉下村大岩巷二十三號廢棄三合院後方之草叢處，而由卯○○與丙○○共同基於犯意聯絡，未經許可而持有之。緣詹元福邀約卯○○集資，
    打算在九十一年十二月十日下午，帶現金前往台中市某處賭場賭博，卯○○認為
    有機可乘，竟與丙○○另起持槍、彈強盜財物之犯意，於九十一年十二月九日深
    夜，由卯○○先向丙○○示意再找幾位朋友幫忙，丙○○遂以電話聯絡其朋友丑
    ○○（業經原審判決免刑確定）協助，並於翌（十）日上午與癸○○、壬○○（
    趙、詹二人亦為卯○○之小弟）一起到台中市○區○○路七二七號進億汽車出租
    行，租用ＱＶ─九九九號自用小客車備用（租得之時間為當日上午八時二十五
    分左右），丙○○、癸○○、壬○○三人在租得自用小客車返抵南投市後，丑○○亦依約抵達南投市○○街十六巷九號卯○○之住處與丙○○會面，卓、蔡二人
    見面後，丙○○告知丑○○要另外再找人手幫忙，丑○○遂又再與辛○○聯絡，
    壬○○、癸○○則轉往南投市家樂福、民族路附近之攤販購買衣物及面罩作為作
    案之工具（詹、趙二人在家樂福結帳離去之時間為同日上午十時三十四分）；同
    日中午以後，丑○○到彰化縣員林鎮將辛○○載抵卯○○住處時，卯○○、丙○○即對在場之癸○○、壬○○、丑○○、辛○○等人表示要到台中市搶錢，交待
    俟到達現場時，只要見到對象一出現，即先行開槍，並允諾事成之後，會給予蔡
    、楊二人各新台幣（下同）十萬元作為酬金，請蔡、楊二人「朋友相挺，金錢不
    要計較太多」云云，卯○○、丙○○、癸○○、壬○○、丑○○與辛○○即共同
    基於意圖為自己不法之所有，未經許可持手槍、子彈強盜財物之犯意聯絡，由癸○○、壬○○共乘ＱＶ─九九九號自用小客車，丑○○、辛○○共乘二Ｒ─二
    九五九號自用小客車，先到台中市○區○○路二段三號黃石公園汽車旅館等候（
    下午二時五十八分住進三一五、三一六號房），丙○○則駕駛Ａ八─六三七七號
    自用小客車前往藏槍處取出附表一之手槍及子彈，隨後到黃石公園汽車旅館會合
    ，並將手槍、裝滿彈匣之子彈、作案用之衣服、面罩等分配完竣（其中槍枝部分
    ，丙○○、壬○○各一把，丑○○及辛○○各二把，癸○○則未獲分配），癸○○與壬○○並於黃石公園汽車旅館附近之廢棄車上取得不詳號碼之車牌，準備改
    懸掛於租得之ＱＶ─九九０九號自小客車以資掩飾，因黃石公園汽車旅館離作案
    之現場較遠，一行人隨即又在下午四時十九分許退房離去，轉往台中市○○路○
    段五十二號聖淘沙汽車旅館等待卯○○之通知（下午時四十二分許住進二一八、
    二二號房），於得到卯○○告知之消息後，即由壬○○駕駛租來之ＱＶ─九九
    ０九號自用小客車（改懸掛壬○○自廢棄車取得之車牌），載丙○○、丑○○與
    辛○○前往台中市○○路○段六之二號巨龍保齡球館之地下室埋伏等候，癸○○
    則駕駛Ａ八─六三七七號自用小客車在附近接應、把風。而當天下午詹元福請朋
    友子○○駕駛五Ｑ─四一八二號賓士自用小客車到台中市○○路附近，聯絡卯○○收取一百萬元現金，卯○○將以牛皮紙袋包裝之十疊千元大鈔（實際僅為九十
    萬元）交給子○○後，即以電話將子○○之車號等訊息通知丙○○；其後子○○
    於當天下午五時許，將現金一百九十萬元（其中含向卯○○取得之九十萬元，及
    此前向詹元福之妻取得之一百萬元）送至巨龍保齡球館地下室欲交給詹元福時，
    在場埋伏之丙○○、丑○○與辛○○見狀即分別持槍朝地下室之天花板共擊發多
    發子彈，子○○聽到槍聲四起，嚇得趴在地上而無法抗拒，任由丙○○等人將一
    百九十萬元現金取走。丙○○等人強盜得手後，即驅車離開現場，返回南投市○○路四四三巷十二樓之三癸○○之租屋處，丙○○將作案用之槍枝及用餘之子彈
    仍放回名間鄉下村大岩巷二十三號後方草叢處，並將強盜所得之財物交給卯○○；嗣卯○○僅交給丑○○及辛○○各五萬元之酬金，並給丙○○、壬○○及癸○○每人約一萬元零用。
二、卯○○另起添購子彈之犯意，於九十一年十二月十一日凌晨偕同戊○○前往嘉義
    市向不詳姓名之男子，先談妥購買二百五十顆子彈，嗣並指示戊○○前往嘉義市
    拿取，戊○○遂於翌（十二）日與卯○○共同基於未經許可持有子彈之共同犯意
    聯絡，前往嘉義拿取附表二所示之子彈及另一百顆型式不明之子彈（無法證明有
    殺傷力），於取得該批子彈後，即駕車將子彈帶回彰化縣芬園鄉卯○○之友人住
    處與卯○○會合；嗣卯○○請戊○○將型式不明之子彈一百發送至台中市○○路
    與文心口交予另一不詳姓名者，所餘附表二所示之子彈，則由戊○○帶回台中市
    南屯區○○路○段六八八號五樓之十九租屋處放置。
三、嗣於九十二年一月七日凌晨，經警循線查獲卯○○、丙○○、癸○○、壬○○、
    丑○○及辛○○，並於同日上午七時許，至戊○○之租住處，查獲附表二所示之
    制式九手槍子彈一百五十顆。丑○○、辛○○於偵查中供出彼等與卯○○等人
    持槍在巨龍保齡球館強盜之重要犯罪情節，因而使檢察官得以追訴該犯罪，並經
    檢察官事先同意適用證人保護法之規定減輕或免除其刑之規定。丙○○則於警訊
    時自白其持有手槍及子彈，並帶同警員於當日下午二時許至上開藏槍處，起獲附
    表一所示之制式九０手槍七支、各式子彈一百三十八發（其中一發無殺傷力，另
    有殺傷力之子彈一百三十七發，於鑑驗中試射二十二發後，餘一百十五發）。
四、案經南投縣警察局移送南投地方法院檢察署檢察官偵查起訴。
    理      由
壹、犯罪事實一部分：
  一、上訴人即被告（下稱被告）卯○○雖不否認拿現金給子○○之事實，惟矢口否
      認有何犯行；訊之被告丙○○坦承持有手槍及子彈被查獲，並於九十一年十二
      月十日下午，夥同壬○○、癸○○、辛○○及丑○○等人一起至巨龍保齡球館
      地下室持槍朝天花板開槍之事實；被告壬○○對於曾與丙○○、辛○○、丑○○一起到巨龍保齡球館之事實亦直認不諱；被告辛○○不否認參與巨龍保齡球
      館地下室開槍之事；被告癸○○不否認與壬○○至家樂福購買作案時之衣物屬
      實。然則分別為如下之辯解：
    (一)被告卯○○辯稱：扣案之槍枝、子彈均非伊所持有；伊未主導強盜子○○之事
      ，九十一年十二月十日當天伊未參與強盜之謀議，並有不在場證明；被告丙○○、壬○○、癸○○等均遭刑求，彼等所為不利於伊之供述無證據能力。
    (二)被告丙○○辯稱：扣案之槍枝及子彈（含戊○○處查獲部分），均是辰○○在
      八十九年間被捕入獄之前交給伊藏放在南投山區，其中部分子彈並由伊帶到台
      中市放在被告戊○○之住處忘記取回，扣案之槍枝、子彈與被告卯○○無關；
      在巨龍保齡球館開槍是因口角糾紛而恐嚇、教訓子○○，並未取走財物；伊在
      警訊中坦承持有手槍及子彈，甫被查獲之時又主動帶同警方起出扣案之槍彈，
      符合槍砲彈藥刀械管制條例第十八條第四項之規定，應減輕其刑，九十二年一
      月七日伊被南投縣警察局刑警隊在草屯鎮麒麟酒店前被逮捕後，曾經遭到警員
      刑求，故在事後警訊中之自白並非自由意識下所為。
    (三)被告壬○○辯稱：九十一年十二月十日當天，伊只是受丙○○之託到台中市租
      車，其後亦由丙○○指示與癸○○一起外出購物，因丙○○稱要到台中市處理
      事情，才又開車載丙○○等人到汽車旅館及巨龍保齡球館地下室，到達巨龍保
      齡球館地下室後丙○○即下車，伊並未目睹作案之過程，等丙○○上車之後，
      伊即駕車離去。伊於九十二年一月七日被查獲當日，在製作警訊筆錄之前，即
      被警員刑求不當取供，所為之供述並無證據能力。
    (四)被告癸○○辯稱：伊並未參與犯罪，丙○○曾說與子○○有不愉快之事，故叫
      伊與壬○○去買大衣及面罩等物，準備要教訓子○○，後來伊與丙○○等一起
      到第二家汽車旅館時即表示不想參加，隨後就離開了。警、偵訊所供是遭到警
      察刑求所致。
    (五)被告辛○○辯稱：伊在警訊及偵查中所言並非事實，九十一年十二月十日當天
      有去開槍，但沒有搶錢，開槍的目的只是要教訓人而已。伊在九十二年一月七
      日被抓到當時毒癮正發作，因受毒癮之影響，且丑○○說已經跟檢察官說好了
      ，要伊跟著他說。
  二、經查：
    (一)關於刑求部分：
      被告丙○○部分：(1)被告丙○○辯稱其在九十二年一月七日被警查獲後，曾
        在當天下午二至三時之間遭到警員以「腳踢」、「用手肘搥打腹部、背部」
        ，「以類似壓克力板的東西抽打腳底」、「從鼻子灌水」、「以橡皮筋彈生
        殖器」、「拔陰毛」等方式刑訊（原審卷(二)第五十頁、本院卷(二)第二七頁）
        ，惟依被告丙○○上開所供，其遭受刑求之方式，可謂極為殘忍，並非常人
        所能忍受，如被告丙○○所辯遭到刑求一節為真，則被告丙○○在移由檢察
        官訊問時未主動申訴遭到刑訊已屬違反常情，其竟在檢察官訊問是否遭到刑
        求時猶否認有刑求之情事，在九十二年一月七日移由檢察官偵訊時，對於檢
        察官訊問是否曾遭到刑求一節，竟答稱：「沒有刑求」（第二五七號偵查卷
        (一)第一三０頁），殊難認被告丙○○所辯遭到刑求與事實相符。(2)證人即與
        被告丙○○同房羈押之陳明棋在原審證稱：「他（丙○○）晚上進來時，看
        起來身體很虛弱、很累，而且腳有一點跛，我主動問他是否被刑求，他說是
        」、「：：：（隔天）我又問他，因為他的腳底板有明顯瘀青，我叫他要去
        驗傷，所以他有打報告要去驗傷」等語（原審卷(二)第一０八頁、第一０九頁
        ），但被告丙○○於九十二年一月八日凌晨一時三十分接受入所檢查時，除
        自述「一年半前曾開過肺部積水及細菌感染」外，並未曾自述受有何種傷害
        （原審卷(二)第六一頁），且如果被告丙○○於九十二年一月八日甫經證人陳
        明棋發現「腳底板有明顯瘀青」，其瘀青當無法短時間內迅即痊癒消失，反
        觀被告丙○○於翌（九）日在臺灣南投看守所接受醫療時，被診斷為「腳底
        疼痛、無瘀血」（原審卷(一)第三七０頁），亦可見證人陳明棋所證被告丙○○腳底板有明顯瘀青一節，與事實不符。(3)證人即南投縣警察局刑警隊第二
        組組長黃水盛、警員賴世文於原審均證稱，因被告丙○○將槍枝、子彈交出
        ，難以對被告卯○○交待，故在警局裝成被打、精神不好的樣子等語，均否
        認有對被告丙○○刑求之情事（原審卷(二)第一四四頁、第一五０頁）。而被
        告丙○○自稱是在九十二年一月七日下午二、三時之間遭到刑求，壬○○竟
        供稱其係在同日上午八時左右即看到被告丙○○遭刑求後被攙扶進刑警隊辦
        公室之情形（本院卷(二)第八四、第八五頁），時間尚在被告丙○○所稱遭刑
        求之前，壬○○所供，自亦不足採為有利於被告之認定。
      被告癸○○部分：(1)關於如何遭到刑求，被告癸○○稱：「我在一月七日於
        派出所製作筆錄時，也被刑求，被人揍頭，並說如果我不承認，要常常借提
        我出來應訊，所以我就按他們的意思作筆錄，一月十五日借提時，一上車也
        被打胸部。二十一日就沒有打」（原審卷(一)八十頁）、「因為一月七日查獲
        當晚被警察打，我會害怕，一月十五日、二十一日沒有被打，因為我按照之
        前的說法」（原審卷(一)第三一三頁）、於本院調查中供稱：「：：：我被抓
        到後被（帶）到刑警隊，當時在刑警隊只有我跟警察在場，其他被告都不在
        場，都被分開了，警察要我交出槍枝，我說我沒有槍，四、五個警察就把我
      帶上廂型車，並帶我到租房子的地方，即南投市○○路四四三巷十二樓之三
        ，在車上時警察他們就打我，就說我一定有槍，一定要交槍，我坐在廂型車
        中間那一排，旁邊有警察坐在兩旁，他們還一直問，我還是說沒有，警察有
        打我的頭，並搥我的胸口，然後到了我租屋處，警察就去搜索，並沒有搜到
        槍枝，然後再帶我回到刑警隊，也是我自己一個人在場，其他都是警察，又
        問我有無槍枝，我說沒有又被搥，當時是清晨，就這樣反反覆覆，沒有做筆
        錄，到當天下午一、二時，最後丙○○被攙扶進來，自己沒辦法走路，警察
        又對我說要我配合，：：：，不然等一下就會像丙○○這樣子：：：」、「
        十五日被借提出來，在車上我胸口被搥兩下，頭打兩下，被告壬○○有看到
        我被打的情形：：：」等語（本院卷(二)第六二頁）。所供前後不一，且依以
        上被告癸○○所供，其係在九十二年一月七日製作筆錄時，因遭員警刑求，
        才依員警之意思製作警訊筆錄，惟徵之實際，被告癸○○於九十二年一月七
        日被查獲，係在當日下午五時三十分至六時十分製作第一次警訊筆錄，該次
        警訊筆錄之內容，被告癸○○除對於強盜之行為全盤否認之外，對於何人參
        與、何人策畫、成員幾人、如何分工等各節，亦均一概答稱不知道（二五七
        號偵查卷(一)第七一頁、第七二頁），員警依丑○○、壬○○及辛○○於警訊
        時所供，質疑被告癸○○在警訊之說詞，被告癸○○並稱：「我不清楚他們
        為何要陷害我」云云（同上卷第七三頁），其已在警訊筆錄中全盤否認犯行
        ，如何能認為其係依照員警之意思製作筆錄？足見被告癸○○所辯遭員警刑
        求才依員警之要求製作警訊而筆錄云云，顯與事實不符，所稱九十二年一月
        十五日其被借提，在車上時壬○○有看到其被警毆打刑求（本院卷(二)第六二
        頁），而壬○○則明白供稱九十二年一月十五日與被告癸○○一起被借提時
        ，並未曾看到被告癸○○有被刑求之情事（本院卷(二)第八五頁）核與被告癸○○所供亦有未符。(2)證人即被告癸○○於警訊時之選任辯護人林萬生律師
        於原審證稱：「：：：警察有要求被告上廁所，被告拒絕，但後來被告要上
        廁所時我都會跟著去。其他沒有」等語（原審卷(二)第一０二頁），充其量僅
        能證明被告癸○○心理害怕被刑求，惟被告癸○○在九十二年一月七日當次
        警訊筆錄對於犯罪事實全盤否認已如前述，證人林萬生所證，亦不足以認定
        被告癸○○於警訊時所供非出於任意性。
      另被告辛○○於警訊、偵查及原審準備程序中均未供稱因毒癮發作而為不實
        之供述，延至原審審判程序時始改稱：「以我今天所說的為準」、「案發當
        天我被抓到時，毒品正在發作：：：是丑○○說已經說好了，要我跟著說。
        我在偵查中所說是不實在的」云云，惟被告辛○○在原審準備程序時與其辯
        護人充分溝通後仍坦承犯罪，並稱：「我以前所說的都是事實，對檢察官起
        訴事實沒有意見」等語（原審卷(一)第一四九頁，九十二年三月二十四日筆錄
        ），明白供認其在準備程序以前之供述之具有任意性及真實性，且原審法院
        九十二年三月二十四日該次準備程序期間，距其被逮捕並送往戒治之時已逾
        二月，並無再受毒品影響之虞，其仍坦承先前所供均屬實，被告辛○○所辯
        其於偵查時受毒癮及丑○○之影響而為不實之供述云云，實非可採。
    (二)附表一所示之扣案槍枝七把、各式子彈一百三十八發為被告丙○○於九十二年
      一月七日下午二時許，帶同警方前往名間鄉下村大岩巷二十三號後方草叢中
      起獲，此為被告丙○○所坦承，並有現場簡圖、現場照片在卷可稽（二五七號
      偵查卷(二)第十八頁、第二十頁以下），該批槍枝、子彈經送鑑定結果手槍均具
      有殺傷力，一百三十八顆子彈中一百三十七發具有殺傷力，此亦有內政部警政
      署刑事警察局槍彈鑑定書在卷可稽（二五七號偵查卷(二)第一○三頁以下）；扣
      案之槍枝、子彈及另在巨龍保齡球館擊發之子彈，係被告卯○○於九十一年十
      一月間交由被告丙○○保管藏放，此已據被告丙○○供稱：「當天（指巨龍保
      齡球館強盜案當天）使用的槍械是原先老闆交代我藏放之同批槍彈，由老闆吩
      咐我去拿來使用的：：：」、「經我主動帶同警方：：：取出各式制式九○手
      槍共七把、九○制式子彈一三○發、達姆彈八發：：：，是老闆『贊兄』（指
      被告卯○○）要我拿去藏放，時間大約在九十一年十一月間交代我放的：：：
      」等語在卷（二五七號偵查卷(二)第十三頁、第十四頁），核與被告癸○○於警
      訊時供稱：犯罪之槍枝均為被告卯○○所提供，因為在犯案前在「讚兄（即指
      被告卯○○）」家中，「讚兄」叫丙○○去提槍枝出來，並分配工作等語相符
      （二五七號偵查卷(二)第四八至四九頁）。被告丙○○嗣雖改稱起獲之槍枝、子
      彈係辰○○所交付，與被告卯○○無涉云云，被告卯○○並舉證人辰○○為證
      ，證人辰○○於原審證稱：「有（入獄之前有將槍枝及子彈交給丙○○保管）
      ，槍有七枝，子彈有二百多發。槍是九○、九二、九三的，但子彈都是九○的
      。有部分是達姆彈。丙○○是我的小弟，才交給他保管」云云（原審卷(一)第二
      八七頁）。關於此點，應說明者有二：第一、槍枝、子彈均是違法之物，未經
      許可而授受槍枝、子彈，在授受之雙方均屬犯罪行為，為免自己犯罪之行為被
      他人查覺，交付槍枝之人如非推心置腹之親密朋友，即屬有特殊之利害關係之
      人，斷無可能貿然對陌生人交付非法之槍、彈，由此以觀，本件如證人辰○○
      確將扣案之槍枝、子彈交給被告丙○○保管，則辰○○對於丙○○必然十分熟
      悉，當不致於無法指認出被告丙○○，惟證人辰○○於偵查中經警方提示含被
      告丙○○在內之照片三十張（共十五人，每人各二張，被告丙○○之照片附於
      二五七號偵查卷第十七頁，雖屬影印之照片，但五官特徵仍可辨認）供證人辰
      ○○指認，經其指認後稱：「都不認識」（二五七號偵查卷第十二頁反面），
      則依常情判斷，證人辰○○應無對被告丙○○交付槍枝之可能。第二、經就交
      槍之細節訊問證人辰○○及被告丙○○之結果，證人辰○○證稱僅交一次槍給
      被告丙○○，交槍當時沒有直接與被告丙○○聯絡，而是透過「阿和仔」居間
      聯繫，交付之時間是凌晨二、三點左右等語（本院卷(二)第三九八頁至四００頁
      ），惟被告丙○○則稱是證人辰○○直接打電話給伊，交槍之時間約在晚上八
      點多等語（同上卷第四０一至四０二頁），查證人辰○○與被告丙○○均稱雙
      方授受槍枝之次數僅有一次，如果證人辰○○與被告丙○○均親自參與該次槍
      枝、子彈交付之行為，又何致於對此親身參與之聯絡方式、及交槍之時間，二
      人之供述竟發生為如此重大歧異？證人辰○○，及被告卯○○、丙○○所辯槍
      枝、子彈係由辰○○交付被告丙○○云云，並非可採。
    (三)子○○如何向詹元福之妻拿取一百萬元現金，再向被告卯○○拿取現金後（未
      清點），於九十一年十二月十日下午五時許，開車攜帶現金前往巨龍保齡球館
      欲交給詹元福，惟於下車後即遭不明人士開槍搶走隨身攜帶之現金，事後並未
      報警處理各節，已據被害人子○○指訴甚明（二五七號偵查卷(一)第七六頁、第
      七七頁、二五七號偵查卷(二)第二一七頁背面），核與證人丑○○證稱：「：：
      ：壬○○把軍火帶來：：：我攜二把，阿忠（辛○○）二把，阿達（壬○○）
      及阿龍（丙○○）各一把：：：然後我及阿忠、阿龍、阿達開一部車，癸○○
      自己開一部車在樓上（應係車上之誤）把風，我們則到地下室等候，在等候期
      間，丙○○看到對方的車，我及阿忠及阿龍即下車對天花板開槍，：：：，阿
      達在車上負責接應，後來搶到錢以後即交給丙○○，阿達即載我、阿忠、阿龍
      回南投：：：」等語（三四六號偵查卷第一三四頁正面及反面），及被告辛○○證稱：「：：：然後我與丑○○、壬○○、丙○○持槍共搭一部車至巨龍保
      齡球館地下室等，後來丙○○說對象出現了，我及丑○○、丙○○便下車對天
      花板開槍，然後把對方的錢搶走，即回到車上，阿達即載我們回南投：：：」
      （同上卷第一三六頁）等語相符，被告丙○○於警訊時亦供稱：「：：：於當
      日十七時許前往老闆指定之處所（台中市○○路○段六之二號地下停車場），
      當時國雄駕乙部車在文心路阿水茶店旁等待，我及阿全、忠和由阿達駕車進入
停車場內，阿達開車在停車場待命，：：：聽見槍聲響起，：：：他們（指同
      行之被告丑○○等人）把手提袋拿走，我們就趕緊上車離開。：：：」（二五
      七號偵查卷(一)第三一頁）、「：：：於當日十七時許前往指定處所（台中市○○路○段六之二號巨龍保齡球館地下停車場），當時國雄駕乙部車在文心路阿
      水茶店旁等待，我及阿全、忠和由阿達駕車進入停車場，阿達開車在停車場待
      命，我們三人站在往一樓樓梯前時，對方阿明進入停車場下車後，我與阿全、
      忠和三人朝上開槍數十發，我們取走手提袋之金錢後，就趕緊上車離開」、「
      ：：：，共強盜新台幣一百九十萬元：：：」（二五七號偵查卷(二)第五二頁、
      五三頁）。此外，被告丙○○、癸○○、壬○○於九十一年十二月十日上午八
      時二十五分，至台中市○區○○路七二七號進億汽車出租行，租得ＱＶ─九九
      九號自用小客車，此有租賃契約書、本票影本在卷可稽（二五七號偵查卷(二)
      第七四、七五頁）；被告癸○○、壬○○至南投市家樂福超市購買作案之衣物
      等工具，於同日十時三十四分結帳離去，亦有發票存根聯（收據）影本及結帳
      時之翻拍相片在卷（八七九號偵查卷第十四至十七頁），被告丙○○等人進住
      及離開待命強盜財物之黃石公園汽車旅館、聖淘沙汽車旅館之時間，並有各該
      旅館之日報表影本及客房動態表可資佐證（二五七號偵查卷(二)第七七頁、第八
      十頁）。依丑○○、辛○○及丙○○上開所供，本件行搶之時，被告癸○○係
      在外擔任把風之工作，被告壬○○則負責開車進入地下停車場接應，關於此點
      ，被告癸○○於偵查中亦據供稱：「：：：，丙○○叫我與壬○○先去買作案
      用的球帽及風衣，後來我們有至某家汽車旅館去分，當時丙○○有拿槍要給我
      ，我說我不會用，所以我才沒有分到槍，後來他們一部車進地下室去搶，我在
      附近把風」等語（二五七號偵查卷(一)第一三一頁背面），及被告壬○○於偵查
      中供稱：「我持一把（槍），但我沒開槍，因我負責開車接應」等語甚明（同
      上卷第一三０頁），被告癸○○所辯伊與丙○○等一起到第二家汽車旅館時即
      表示不想參加，隨後就離開了云云，及被告壬○○辯稱只是受丙○○之託到台
      中市租車及外出購物，並未參與持槍強盜行為云云，均非事實。此外，子○○
      隨身攜帶之財物確遭被告丙○○等人搶走，此已據丑○○、辛○○及丙○○一
    致供明如前，被告丙○○、辛○○辯稱開槍只是為了教訓子○○顯非真實，又
      所謂被告丙○○與子○○口角結怨導致開槍恐嚇、教訓之原因，依被告丙○○
      所供，是「之前在埔里賭博時，因為他（子○○）的態度很囂張，而且一起喝
      酒時，曾經發生口角」（原審卷(一)第三六０頁），但因賭博、喝酒小糾紛要教
      訓人，被告丙○○自已一人持槍俟機威嚇即可，動用七把槍及不少之子彈，並
      花費數千元租車、再以數千元購買作案之衣物，甚至在事後給被告丑○○、辛○○各五萬元作為報酬，實猶如「以大砲打小鳥」，並非合理之舉，事理至明
      ，被告丙○○、辛○○所辯僅是要教訓子○○，並非要強盜財物云云，亦與情
      理有違。又被告卯○○將現金交給子○○之後，即歸子○○負責保管，況依證
      人丑○○所供（如後述），被告卯○○等亦非僅預計只搶卯○○所交付之該筆
      現金，被告丙○○辯稱渠等不可能「自己人搶自己人的錢」云云，實非可採。
    (四)被告丙○○所辯槍枝、子彈係辰○○交其收藏，渠等持槍至巨龍保齡球館地下
      室開槍係為教訓子○○云云，並不可採，已見前述。而：(1)本件巨龍保齡球館
      地下室強盜案件，係由被告卯○○籌畫、主導，並提供作案之槍枝、子彈，由
      被告卯○○將子○○之車號等資訊告知被告丙○○，強盜所得之財物亦由被告
      丙○○交給被告卯○○，此已據被告丙○○於警訊中供述甚詳。而被告卯○○
      於九十一年十二月十日午後，確親自參與強盜案件之籌畫、研商，此已據被告
      丙○○供稱：「約於九十一年十二月九日深夜時間，我老闆『贊兄』告訴我找
      幾位朋友幫忙去台中市○○路巨龍保齡球館強盜財物，我就於隔（十）日聯絡
      阿全（丑○○）並透過他再找忠和（辛○○），：：：，卯○○因與阿全及忠
      和二人沒有交情，就由贊兄事先告訴我再由我轉達在場人，要強盜綽號阿明所
      攜帶之金錢，且必須先開槍恐嚇但不要傷害對方，我轉達贊兄意思後，贊兄就
      由樓上下來跟大家見面並說麻煩大家了，：：：」、「我老闆告訴我他藏放之
      同批槍彈，由老闆吩咐我去拿來使用的，共強盜新台幣一百九十萬元，都交給
      老闆『贊兄』，事先『贊兄』有交代不要計較可拿多少酬金，這次朋友相挺，
      以後會補足的，事後在台中市汶萊酒店外由我轉交給阿全及忠和各五萬元，我
      只有依例由『贊兄』給予零用金一萬餘元而已。是我老闆卯○○所提出策劃這
      件案子的」等語甚詳（二五七號偵查卷(二)三第五一頁以下）。被告丙○○上開
      所供，核與丑○○所供：「：：：於九十一年十二月十日凌晨五點左右，丙○○以行動電話：：：，稱有事找我，請我上南投找他，：：：，我於當日上午
      約九點半，上南投與丙○○會面，丙○○當面告訴我，有事請我幫忙，問我要
      不要去強盜，我答應幫忙，惟丙○○說人手不夠，請我再找一位，我當場建議
      找朋友辛○○幫忙，他說好並叫我和辛○○聯絡，於是我打辛○○行動電話：
      ：：經他同意幫忙，並到員林載辛○○至南投『讚兄』住處，約十二點到達，
      『讚兄』與丙○○說要到台中市搶錢，金額約新台幣伍佰萬元，叫我這次先幫
      他，一人約有新台幣十萬元之紅利分贓，不要計較代價太少，我答應他，：：
      ：」（三四六號偵查卷第十七頁）、「是由卯○○策畫，他告訴我們說當天有
      一筆五百萬左右之金額進出，叫我們去劫，告訴我們地點在南投市卯○○住處
      附近即南投市○○○街幾號我不清楚，是在案發當天中午左右告訴我們的：：
      ：」（同上卷第一三四頁）等語相符，與被告辛○○所供：「：：：九十一年
      十二月十日案發當日，丑○○從南投撥打我持用之0000－000000號
      電話給我，因為我家住溪湖，要我坐車到員林，他到員林法院載我到卯○○南
      投租住處，當時已經下午，到達卯○○家中才知道要做什麼，在場的有我、丑
      ○○、『目仔龍』、『國雄』、『阿達』、『阿讚』等六人。最先是由『目仔
      龍』講給我們聽，初步告訴我們說，：：：，講完後『阿讚』從樓上走下來和
      我們招呼，：：：『阿讚』說會打暗號給我們，對象下車後就可以下手搶劫，
      表明事成之後會給我和丑○○一人拾萬元酬勞，因為我們和『目仔龍』較熟識
      ，也有私交，要我們朋友間相挺，金錢不要太計較，：：：」等語相吻合（三
      四六號偵查卷第二四頁、二五頁）。(2)被告卯○○辯稱九十一年十二月十日當
      天伊不在場參與謀議，並提出電話通聯記錄及舉證人寅○○、庚○○、乙○○
      （本院卷(二)第一五八頁、第二六五頁、第三一０頁）為證。查通聯記錄固然記
      載九十一年十二月十日七時四十一分０三秒、八時十八分三十九秒，被告卯○○使用之０九三八─八六七０八八號電話自台中市之基地台發話（二五七號偵
      查卷(一)第一七二頁），惟參與犯罪之謀議，原本無須鉅細靡遺全程參與，而且
      被告丙○○並非不能代被告卯○○轉達意思，被告卯○○固然辯稱當天早上七
      、八點自台中回到南投後，即陪同其妻寅○○至華南銀行南投分行領錢，領完
      錢之後即與寅○○分手後轉往庚○○住處（本院卷(二)第一六二頁、第一六三頁
      ），惟證人寅○○則證稱被告卯○○領完錢後陪同其回家中並在家停留二、三
      分鐘始離去（本院卷(二)第一五九、一六０頁），彼二人所供已有出入，已見被
      告卯○○所供不實；況被告卯○○於本院、及偵查中亦不諱言曾在當天返回家
      中（本院卷(二)第三０二頁、二五七號偵查卷(一)第一三三頁、二五七號偵查卷(三)
      第二四頁），參以一般人實無可能記得平日週遭每一件事發生之確切時間，被
      告卯○○至少於九十一年十二月十日上午十時左右、中午過後，曾經兩度回到
      住處，所辯其未在場參與謀議云云，自非可採，通聯紀錄及證人寅○○、庚○○、乙○○所證，亦均不足以為有利於被告卯○○之認定。(3)至於丑○○於原
      審供稱：「：：：我在當天（九十一年十二月十日）早上八、九點到丙○○住
      處，看到卯○○、壬○○、癸○○。丙○○叫我打電話找人幫忙，要去搶錢，
      卯○○說他最近比較不方便，要我們幫忙，事成之後，會給我們一人新台幣（
      下同）十萬元，不要計較代價太少：：：」（原審卷(一)第二一一頁），於本院
      證稱：「（九十一年十二月十日上午到被告丙○○住處時看到何人？）被告壬○○、被告癸○○、被告卯○○」、「（當時）應該九點多還沒十點，一年多
      了正確時間我不記得」（本院卷(二)第一五０頁），均稱在九十一年十二月十日
      當天曾經兩度在被告卯○○之住處與其見面；惟依丑○○於第一次警訊時並未
      提及第一次到被告丙○○之住處時，曾經見到被告卯○○，而僅稱在與被告辛○○到場時，見到被告卯○○（三四六號偵查卷第十七頁第一行至第十行），
      嗣於偵查中丑○○亦同此供述無異（同上卷第一三三頁倒數第一行至第一三四
      頁第六行），且丑○○兩次到被告卯○○之住處，自難長期清楚記憶何次到場
      見到何人、談了什麼話，丑○○於原審及本院所證，容或因時間日久記憶漸趨
      模糊之關係而混同誤認，尚難據此即謂丑○○所證有所瑕疵而全部不可採，但
      依常理，自以其在離案發時較近之警訊及偵查中所供較為可信。(4)被告丙○○
      於原審時供稱在巨龍保齡球館地下室強盜案發生之後，在台中市「茶痴」茶藝
      館交付十萬元給丑○○及被告辛○○（原審卷(一)第三六一頁），惟被告丙○○
      在警訊時，本即供稱是在「汶萊酒店」外交付酬金予丑○○等二人（二五七號
      偵查卷(二)第五四頁），核與丑○○及被告辛○○所供相符（三四六號偵查卷第
      二七頁、第一三五頁），自不能以被告丙○○事後翻異之詞，反指丑○○所證
      不可採信。
  三、至於被告丙○○、癸○○、辛○○、丑○○等就策畫強盜行為之謀議情節、行
      搶過程之細節等供述雖未盡一致，容或出於供述內容繁簡不一，或因對於犯罪
      情節有所保留，或因犯案過程歷時較長，無法逐一巨細靡遺詳述，然究不能僅
      以被告丙○○等就行為之細節描述稍有差異，即認被告丙○○等所供均無可採
      ，被告卯○○、壬○○、癸○○、丙○○及辛○○前開所辯不足採信，事實明
      確，關於前犯罪事實一部分之犯行堪以認定。
貳、犯罪事實二部分：
  一、訊之被告卯○○、戊○○均矢口否認有前揭事實二共同未經許可持有子彈之犯
      行，被告卯○○辯稱：伊請戊○○到嘉義去拿的東西是茶壺、茶葉，並非子彈
      ，戊○○之自白非出於任意性，不足採信云云。被告戊○○辯稱：伊去嘉義（
      向己○○）拿的東西不是子彈，在伊家裡查獲的子彈不知道是誰放的；又伊患
      有昡暈病症，於羈押期間持續服藥接受治療，九十二年二月十八日偵訊、二月
      二十七日警訊因伊係在精神耗弱狀態之中，所為之供述非出於任意性，並與事
      實不符，九十二年二月二十七日之警訊筆錄並未全程連續錄音，不得作為證據
      云云。
  二、經查：
    (一)被告戊○○九十二年二月十八日偵訊問筆錄記載：「我真的很害怕（被告一直
      哭泣）我不知道卯○○的槍怎麼來的，我只知道子彈怎麼來的」等語（二八三
      號偵查卷第五八頁），證人即被告戊○○偵查中之選任辯護人蔡宏隆律師於原
      審證稱：「我剛到時（指剛到偵查庭時），戊○○的精神狀況很正常，之後問
      到某些問題，戊○○就開始哭泣、激動，有時答非所問，情緒不好」、「沒有
      （當天檢察官問案態度並無不宜或令人不悅之情況）」、「沒有（偵訊筆錄內
      容與我在場聽到之內容沒有不符）」等語（原審卷(一)第三三六頁），依以上偵
      訊筆錄之記載及證人蔡宏隆之證言，被告戊○○於偵訊中情緒固然起伏、激動
      ，惟其自白並非出於強暴、脅迫、利誘、詐欺、違法羈押或其他不正之方法甚
      為明確，自不能僅以被告戊○○自身於偵查中情緒有所起伏，或一經哭泣，即
      認為被告戊○○之自白無任意性（從另一種角度言，任何犯罪嫌疑人在接受訊
      問時，均可能因相關問題而呈現程度不一之情緒起伏現象）；又即使被告戊○○患有疾病，羈押期間持續接受治療，惟其昡暈症疾病於被查獲前即已存在，
      而本件在被告戊○○住處查獲之子彈一批，無論是公訴人起訴所指係被告卯○○購置後放在被告戊○○處，或者被告戊○○事後所辯根本不知道是何人放置
      ，惟被告戊○○在甫被查獲之初，即明白供稱：「（子彈）是我以前男朋友林
      明勇所寄放在我那裡的，我並不知道那是什麼東西」、「（林明勇）是在九十
      一年一、二月間在彰化被人開槍殺死的」（二八三號偵查卷第九頁）、「是以
      前男友林明勇的，他放在家裡，我帶出來，但不知是何東西」（同上卷第三三
      頁背面），在羈押中則供稱：「應該是丙○○的」，對照被告戊○○前後所供
      ，其顯然有意將持有子彈之責任轉嫁給已死之人或其他人，無論被告戊○○上
      開所供係為保護自己或第三人，其對於持有子彈之法律責任顯非不知，面對警
      、偵訊並能從容應對已甚為清楚，無法僅因其患有疾病、持續用藥，即認其於
      九十二年二月十八日之偵訊筆錄、二月二十七日之警訊筆錄，係在精神耗弱狀
      態下所為之供述，或無任意性，被告戊○○聲請鑑定其精神狀態，核無必要。
      又刑事訴訟法第一百五十六條第一項已特別規定「被告之自白，非出於強暴、
      脅迫、利誘、詐欺、違法羈押或其他不正之方法，且與事實相符者，得為證據
      」，則被告在警詢之自白如係出於自由意思而非不正之方法，且其自白之陳述
      與事實相符，縱令司法警察（官）對其詢問時未經全程連續錄音或錄影，致詢
      問程序不無瑕疵，仍難謂其於警詢自白之筆錄無證據能力。被告戊○○於九十
      二年二月二十七日警訊所供，與此前同月十八日偵訊中所供並無重大歧異，足
      以印證當次警訊筆錄應係在自由意識狀態下所為，殊難認為該次警訊中所供係
      出於強暴、脅迫、利誘、詐欺違法羈押或其他不正之方法所取得，仍不能認為
      不具證據能力。
    (二)被告戊○○於九十二年一月七日上午七時許，被警於台中市○○路○段六八八
      號五樓之十九租屋處之矮櫃中，查獲附表二所示之子彈，此為被告戊○○所不
      否認；而上開子彈經鑑定結果：認均係口徑九mm之制式子彈，彈底標記分別為
      GFL九MM LUGER（一百四十顆）、WIN九MM LUGER（十顆），認均具有殺傷力，
      亦有內政部警政署刑事警察局槍彈鑑定書附卷可稽（二八三號偵查卷第七三至
      七四頁）。附表二所示之子彈，係被告戊○○與被告卯○○於九十一年十二月
      十一日凌晨向不詳姓名之男子所購買（公訴人依據被告丙○○所供，認係向「
      水源」其人所購，其餘一百顆，公訴人認已交付另一不詳姓名綽號「志陽」之
      人，因未扣案，無法證明有殺傷力），由被告戊○○帶回住處放置，此已據被
      告戊○○於偵訊時供稱：「這批子彈是在九十一年十二月十一日或十二日左右
      ，我與卯○○去嘉義找一個人談的，隔天卯○○叫我自己去拿，拿了多少顆我
      不清楚，但是是五小包，那天在我住處搜出三小包，而另外二小包子彈，卯○○在我拿回來當天送去給一個人」、「我與卯○○談好後，隔天卯○○叫我去
      嘉義拿東西，我去嘉義某公園附近拿，拿回來後，我至草屯、芬園附近卯○○
      朋友處，卯○○叫我先拿一百顆至台中市○○路與中港路口交給一個人，另一
      百五十顆，他叫我拿回住處保管」、「在那天我拿回來的隔天凌晨三點多，拿
      至台中市○○路及中港路口交給一個人，並沒收錢」等語甚明（二八三號偵查
      卷第五八頁、五九頁），經查被告卯○○所持有之九三八─八六七八八號
      行動電話通聯紀錄，其發話基地台位置，九十一年十二月十一日凌晨三時二十
      四分十八秒，係在嘉義市○區○○○路五七三號（二五七號偵查卷(一)第一七三
      頁），時間、地點均與被告戊○○所供相符，足以佐證被告戊○○所供與事實
      相符，而被告卯○○於九十二年二月二十七日偵訊時辯稱九十一年十二月十一
      並未南下嘉義云云（二五七號偵查卷(三)第二四頁背面），顯不可採信。
    (三)被告丙○○於警訊中亦據供稱：「我老闆『卯○○』在台中市強盜案發生後，
      當天晚上就跟阿嫂『戊○○』南下嘉義找綽號『水源』之男子見面談買子彈的
      事情」、「我阿嫂戊○○是在台中市強盜案發生二、三天後經老闆『卯○○』
      授意，自己到嘉義找綽號「水源」之男子買子彈。所購買子彈正確數量我不清
      楚，均是老闆『卯○○』自己說的、說共購買有二百多顆制式九０子彈（達姆
      彈）」、「我二嫂所購買的二百多顆制式子彈（達姆彈），老闆『卯○○』自
      己另外再賣給一位住在台中市綽號『志陽』之男子八十顆子彈（達姆彈），所
      以警方只有在我二嫂住處查獲壹百五十顆制式子彈（達姆彈）」等語（二五七
      號偵卷(二)第一三四至一三六頁），除關於被告林育榮受卯○○指示單獨至嘉義
      取回上開二百多顆子彈之時間及卯○○將其中部分子彈轉讓給「志陽」該人之
      數量與戊○○所供略有出入外，其餘所供等情，與被告戊○○前揭自白均相符
      ，參以被告丙○○另供稱其係於九十一年十二月中旬即將子彈放在戊○○家中
      ，距離被查獲之九十二年一月七日已有多日，其復供稱在此期間曾多次前往戊○○住處，子彈係屬違禁物，持有者類皆將之隱密收藏，多達百達顆之子彈數
      量亦甚可觀，丙○○既未對被告表明寄藏之意，衡之常情，當任由子彈放在被
      告戊○○住處而經久不予取回之理，被告丙○○於原審證稱：被告戊○○住處
      查獲之一百五十顆子彈，係伊於九十一年十二月中旬某日晚上八、九點時拿去
      放的，該子彈與伊從南投縣名間鄉取出之槍彈是同一批等語（原審卷(二)第七五
      頁），此為翻異，應係迴護之詞。。另證人余炳男於原審雖證稱：被告戊○○
      於十二月十二日有提一包東西到伊住處云云，惟該證人就被告卯○○、戊○○
      等二人當日到其住處之情節所證與被告卯○○所供不符之處，不一而足，其證
      詞之真實性，已甚可疑，況該證人又證稱不知戊○○所提之該包東西是什麼東
      西（原審卷(二)第一九八至二０八頁），所證自無法據為有利於被告卯○○、戊○○之認定。
    (四)證人己○○於本院雖亦證稱：其綽號叫「阿元」（音同），於九十一年十二月
      間見過被告戊○○三、四次，其中有一次是九十一年十二月十一日凌晨一、二
      點與被告卯○○一起去找證人，是在遊戲機那邊（指電動玩具店）找我），當
      次其有說要送茶葉給卯○○，後來在隔天（十二）日晚上八、九點時，被告戊○○自己一個人到嘉義新興公園，其交給被告戊○○一般禮盒裝的茶葉云云（
      本院卷(二)第三０五頁至三０八頁）。惟證人己○○自稱其綽號為「阿元」，並
      非「水源」，並無證據足以證明己○○即係公訴人所指「水源」其人。且被告
      卯○○如果確實請被告戊○○向「水源」己○○拿茶葉，根本未涉不法，應無
      須自始即在偵查中否認認識「水源」其人（見二五七號偵查卷(三)第二四頁、第
      二五頁被告卯○○供稱不認識「水源」），更無須於原審審理中供稱：「沒有
      ，我沒有叫他（戊○○）去嘉義拿任何東西」（原審卷(一)第八二頁），被告戊○○、卯○○所辯向證人己○○拿茶葉云云，難認可採，證人己○○上開於本
      院所證等語，顯係附和被告所辯而故為迴護之詞，亦不足採為有利於被告之證
      據，被告卯○○、戊○○所辯，均屬卸責之詞，不足採信，事證明確，被告犯
      行堪以認定。
參、核被告卯○○、丙○○、癸○○、壬○○、辛○○及戊○○等人所為：
  一、犯罪事實一之部分：
    (一)被告卯○○將手槍、子彈，於九十一年十一月間，交予被告丙○○保管、保養
      並藏置，彼二人共同未經許可而持有手槍、子彈之行為，係犯槍砲彈藥刀械管
      制條第七條第四項之未經許可持有手槍罪，及同條例第十二條第四項之未經許
      可持有子彈罪。被告卯○○、丙○○就上開持有手槍、子彈之行為，有犯意之
      聯絡及行為之分擔，均為共同正犯。又彼等以一行為持有前揭手槍，及子彈，
      為想像競合犯，應依刑法第五十五條前段之規定，從一重之未經許可持有手槍
      罪處斷。
    (二)本件扣案之手槍既有殺傷力，自屬兇器，被告卯○○、丙○○、癸○○、壬○○及辛○○，持被告卯○○、丙○○原先即持有之扣案槍枝、子彈在巨龍保齡
      球館地下室強盜財物之行為，均係犯槍砲彈藥刀械管制條例第七條第四項之未
      經許可持有手槍罪、同條例第十二條第四項之未經許持有子彈罪，及刑法第三
      百三十條第一項之結夥三人以上、攜帶兇器強盜罪。被告卯○○、丙○○、癸○○、壬○○、辛○○與已判決確定之丑○○，就以上三罪，均有犯意聯絡及
      行為分擔，為共同正犯。（公訴人於起訴書事實欄另記載被告癸○○、壬○○
      竊取不詳車號之車牌，懸掛於租得之ＱＶ─九九０九號自用小客車上，惟事實
      理由欄並未記載被告癸○○、壬○○涉犯竊盜罪，且被告癸○○、壬○○所取
      得之車牌是否為第三人所拋棄之廢棄物亦有未明，此部分尚無從認定被告壬○○、癸○○犯罪；又共同正犯應對犯罪之全部事實負責，被告卯○○、丙○○
      係以共同犯罪之意思，而將彼等原先持有之手槍，供作強盜財物之工具，核與
      意圖供自己或他人犯罪之用而出借手槍、子彈之情形尚屬有間，公訴人認被告
      卯○○、丙○○就此部分係成立槍砲彈藥刀械管制條例第七條第三項意圖供犯
      罪用出借手槍罪、同條例第十三條第三項之意圖供犯罪出借子彈罪，尚有未合
      ，附此敘明）。被告癸○○、壬○○、辛○○，以一持有行為，同時持有扣案
      手槍、子彈，係以一行為觸犯數罪名之想像競合犯，應依刑法第五十五條前段
      之規定，從一重之未經許可持有手槍罪處斷。
  二、犯罪事實二之部分：
      核被告卯○○、戊○○此部分所為，均犯槍砲彈刀械管制條第十二條第三項之
      未經許可持有子彈罪。被告卯○○、戊○○二人就上開持有子彈之犯行，有犯
      意聯絡與行為之分擔，均為共同正犯。
  三、本件並無證據足認被告卯○○、丙○○在持有前揭事實一該部分之手槍、子彈
      之初，即有持以強盜財物之意，被告卯○○、丙○○應係在持有手槍、子彈之
      後，始另行起意持以強盜財物；又並無證據足認被告卯○○於持有前揭事實一
      該部分之手槍、子彈當時，即有再行增購子彈之犯意，其在九十一年十二月十
      一日添購子彈，應係另行起意所犯無疑，關於被告卯○○、卓易共同持手槍、
      子彈強盜財物部分所犯未經許可持有手槍、未經許可持有子彈，及結夥三人以
      上攜帶凶器強盜等三罪間，有方法結果之牽連關係，應從一重之結夥三人以上
      攜帶兇器強盜罪處斷。被告卯○○所犯未經許可持有手槍、加重強盜，及未經
      許可持有子彈等三罪，及被告丙○○所犯未經許可持有手槍、加重強盜等二罪
      ，均屬犯意各別，行為互殊，均應予分論併罰。被告癸○○、壬○○、及辛○○所犯未經許可持有手槍、加重強盜等二罪間，有方法、結果牽連之裁判上一
      罪關係，應從一重之加重強盜罪處斷。
  四、被告辛○○於偵查中，供述渠等持槍在巨龍保齡球館強盜之其他共犯之犯罪事
      證，因而使檢察官得以追訴該案之其他共犯，並經檢察官事先同意適用證人保
      護法第十四條第一項之規定，雖檢察官於九十二年八月十一日在原審當庭請求
      撤銷對被告辛○○依證人保護法規定所為免刑（按檢察官起訴時係請求減輕）
      之請求，惟檢察官既已因被告辛○○於偵查中之供述得以追訴其他共犯之犯行
      ，而減輕或免除其刑復屬於法院量刑時審酌之事項，被告辛○○於原審審理中
      雖翻異前詞，被告辛○○仍應依證人保護法第十四條第一項之規定減輕其刑。
      再被告丙○○於警訊時自白其持有手槍及子彈，並帶同警員於當日下午二時許
      至上開藏槍處，起獲附表一所示之制式九０手槍七把、各式子彈一百三十八發
      ，惟槍砲彈藥刀械管制條例第十八條第一項係規定自首之情形，並依其是否已
      將槍械、彈藥移轉他人持有，而分別規定：未經移轉持有者，應報繳其持有之
      全部槍械、彈藥；已移轉持有者，應據實供述全部槍械、彈藥之來源或去向，
      並因而查獲，始能減免其刑。同條第四項係規定自白之情形，必須於偵查或審
      判中自白，並供述全部槍械、彈藥之來源及去向，因而查獲或因而防止重大危
      害治安事件之發生者，始能減免其刑。既謂「並」供述全部槍砲、彈藥、刀械
      之來源「及」「去向」，自係指已將槍械、彈藥移轉與他人持有之情形而言，
      不包括仍為自己持有之情形在內，此觀同條第一項後段係指已移轉他人持有之
      情形始有「去向」可明，本件被告丙○○偕同警方查獲之槍枝子彈，仍在被告
      卯○○、丙○○持有中，依前開說明，自不得依槍砲彈藥刀械管制條例第十八
      條第四項之規定減輕其刑，附此敘明（惟仍對被告丙○○從輕量刑，如後述）
      。
肆、公訴意旨另以：犯罪事實二部分，被告卯○○係與被告戊○○，向該綽號「水源
    」之男子，談妥二百五十顆制式九手槍子彈之買賣後，翌日即由被告戊○○自
    行前往嘉義拿取該批子彈，嗣由被告卯○○基於販賣之犯意，以不詳之價格將其
    中之一百顆子彈，轉售予綽號「志陽（音似）」之男子，且指示知情之戊○○代
    為送至台中市○○路與文心路口交予綽號「志陽」該男子，因認被告卯○○、戊○○分別涉犯槍砲彈藥刀械管制條例第十二條第一項之販賣、運輸子彈罪嫌，或
    幫助販賣、運輸子彈罪嫌。惟訊之被告卯○○、戊○○均堅決否認各該犯行。經
    查：(一)槍砲彈藥刀械管制條例所謂之「運輸」，係指以非販賣，非持有之意思，
    而以單純運輸之意思將物自一地運至相當距離之另一地，並含有運輸之作用者而
    言，本件被告戊○○至嘉義將購買之子彈帶回彰化及台中市，本即屬持有之行為
    之一部，並無獨立運輸之作用，難認被告卯○○、戊○○有何運輸之行為。(二)公
    訴人認被告卯○○、戊○○共同涉有販賣子彈犯行，係以被告戊○○於警訊、偵
    查中、及被告丙○○於九十二年一月二十三日警訊時所供、如附表二所示之子彈
    扣案、及關於扣案子彈有否殺傷力之鑑定報告書等為其依據。惟查：依被告戊○○所供之內容，固可證明被告戊○○在嘉義市向不詳姓名者取得子彈後，將部
    分子彈帶往台中市○○路與文心路口持交另一不詳姓名人，再將其餘之子彈帶回
    台中市○○路租住處放置，無法證明被告卯○○、戊○○確有子彈以營利或幫助
    販賣之情事。被告丙○○於警訊中所供述之內容，均係「老闆卯○○自己說的
    」（如前述），關於被告丙○○此部分之供述核屬傳聞證據，尚無從據以認定被
    告卯○○、戊○○確有販賣或幫助販賣子彈之犯行。公訴人所指該一百顆經賣
    出之子彈，並未扣案，能否擊發，是否有殺傷力仍有不明。依上所述，尚無積極
    證據足認被告卯○○、戊○○確有此部分之犯行，惟公訴意旨，認此部分與前開
    論罪科刑（犯罪事實二）部分有裁判上一罪之關係，爰不另為無罪之諭知。
伍、原審對被告卯○○、丙○○、壬○○、癸○○、辛○○、戊○○論罪科刑，雖非
    無見，惟：(一)原審認被告卯○○於九十一年十二月十日上午七時許，在其住處參
    與犯罪之謀議，係依據被告癸○○於九十二年一月十五日警訊之供述而來，惟被
    告卯○○持用之０九三八─八六七０八八號行動電話，依通聯記錄所載，該電話
    曾於九十一年十二月十日七時四十一分０三秒、八時十八分三十九秒自台中市之
    基地台發話，同日六時四十三分三十四秒在台中市之基地台受話（二五七號偵查
    卷(一)第一七二頁），被告卯○○辯稱並未於當日七時許親自在住處參與犯罪之謀
    議應可採信，原審關於判決此部分認定事實有所違誤。(二)被告辛○○部分，原判
    決未依證人保護法之規定減輕其刑及對被告丙○○依槍砲彈藥刀械管制條例第十
    八條第之規定減輕其刑均有未合。(三)犯罪事實二部分，對被告卯○○、戊○○論
    以販賣子彈罪。(四)被告卯○○持有槍枝達七把，數量非少，危害社會非輕，就該
    部分原審僅量處被告卯○○有期徒刑五年六月，量刑未盡妥適，(五)又被告卯○○
    提供槍枝供強盜部分，原審對被告卯○○論以槍砲彈藥刀械管制條例第七條第三
    項、第十二條第三項之罪，亦有未合。被告卯○○、丙○○、壬○○、癸○○、
    辛○○及戊○○上訴意旨仍執陳詞，指摘原審關於彼等各該部分之判決不當，；
    公訴人上訴意旨略以被告卯○○涉有出借手槍之犯行，原審未予依法科處死刑，
    販賣子彈部分亦量刑過輕，對被告壬○○、癸○○、辛○○與戊○○等部分量刑
    失之過輕等語，指摘原審判決關於被告卯○○、壬○○、癸○○、辛○○及戊○○部分不當，雖均難認有理由，惟原審判決關於被告簡賢贊、丙○○、壬○○、
    癸○○、辛○○及戊○○等部分既有前開可議之處，自屬無可維持，應由本院將
    原審判決此部分撤銷改判。爰審酌本件強盜部分被告卯○○係居於幕後主導地位
    ，事後取得絕大部分強盜所得之財物，被告丙○○受卯○○指示出面糾集其餘共
    同被告共同實施犯罪，被告壬○○、癸○○就上開在強盜犯行係分別擔任開車、
    把風之工作，未負責開槍，被告辛○○雖於警、偵訊及原審曾自白犯行，惟事後
    又翻異前詞、迴護被告卯○○關於強盜之犯行，且負責實際持槍射擊外，事後並
    取得酬金，被告戊○○與卯○○共同持有之子彈數量非少，對於社會秩序潛在危
    害非輕，被告丙○○於警訊中偕同警方起獲槍枝及子彈，免於該批槍彈繼續流落
    於外危害治安，被告丙○○等持槍強盜財物，嚴重危害社會治安，所持用之手槍
    、子彈數量可觀，及被告等之犯後態度等一切情狀，分別量處如主文所示之刑（
    被告丙○○持有有槍部分，原審適用槍砲彈藥刀械管制條例第十八條第四項之規
    定不當，此部分雖未經公訴人上訴，本院仍量處重於原審所諭知之刑，如主文所
    示），並定其應執行刑，罰金部分，並諭知如易服勞役之折算標準。扣案如附表
    一、二所示之手槍、子彈（除經試射擊發後已失違禁物性質之子彈、及不具殺傷
    力之子彈者外），均為違禁物品，附表一所示之子彈並係供強盜所用之物，依刑
    法第三十八條第一項第一款之規定，宣告沒收。
陸、依刑事訴訟法第三百六十九條第一項前段、第三百六十四條、第二百九十九條第
    一項前段、槍砲彈藥刀械管制條例第七條第四項、第十二條第四項、刑法第十一
    條前段、第二十八條、第三百三十條第一項、第五十五條、第四十二條第三項、
    第三十八條第一項第一款、第五十一條第五款、第七款、證人保護法第十四條第
    一項，判決如主文。
本案經檢察官丁○○到庭執行職務。
中      華      民      國    九十三    年      三      月    三十一    日
                                    臺灣高等法院臺中分院刑事第十庭
                                          審判長法  官  林  照  明
                                                法  官  吳  重  政
                                                法  官  王      銘
右正本證明與原本無異。
如不服本判決應於收受送達後十日內向本院提出上訴書狀，其未敘述上訴之理由者並
得於提起上訴後十日內向本院補提理由書（均須按他造當事人之人數附繕本）。
                                                書記官  王  麗  珍
中      華      民      國      九十三   年       四      月     二     日
附表一：
  １、制式九０手槍七把：
    (1)一支（槍枝管制編號0000000000），認係美國BERETTA廠製九二FS
      型口徑九MM（九Ⅹ一九MM）制式半自動手槍，槍號為「BER二九九三五六」，
      槍管內具有六條右旋來復線，機械性能良好，認具殺傷力。
    (2)一支（槍枝管制編號一一二四七六一二），認係義大利BERETTA廠製九二
      DS型口徑九MM（九Ⅹ一九MM）制式半自動手槍，槍號為「M一八二九六Z」，槍
      管內具有六條右旋來復線，機械性能良好，認具殺傷力。
    (3)一支（槍枝管制編號一一二四七六一三），認係奧地利GLOCK廠製二六型
      口徑九MM（九Ⅹ一九MM）制式半自動手槍，槍管內具有六條右旋來復線，機械
      性能良好，認具殺傷力。
    (4)一支（槍枝管制編號一一二四七六一四），認係奧地利GLOCK廠製十七ｃ
      型口徑九MM（九Ⅹ一九MM）制式半自動手槍，槍管內具有六條右旋來復線，機
      械性能良好，認具殺傷力。
    (5)一支（槍枝管制編號一一二四七六一五），認係美國RUGER廠製P九三DC型
      口徑九MM（九Ⅹ一九MM）制式半自動手槍，槍號為「三六─一七七七」，
      槍管內具有六條右旋來復線，機械性能良好，認具殺傷力。
    (6)一支（槍枝管制編號一一二四七六一六），認係義大利TANFOGLIO廠製
      COMBAT型口徑九MM（九Ⅹ一九MM）制式半自動手槍，槍管內具有六條右旋來復
      線，機械性能良好，認具殺傷力。
    (7)一支（槍枝管制編號一一二四七六一七）係屬美國BROWNING廠製BDM型口
      徑九MM（九Ⅹ一九MM）制式半自動手槍，槍管內具有六條右旋來復線，機械性
      能良好，認具殺傷力。
  ２、扣案之一百三十八顆子彈
    (1)制式九０手槍子彈一百三十顆：
      一顆，認係土造金屬彈殼加裝土造金屬彈頭組合而成之土造子彈，經實際試
        射，可擊發，認具有殺傷力。
      一顆，認係九MM（九Ⅹ一九MM）制式子彈，經檢視其欠缺金屬底火蓋，經實
        試射，僅引爆底火，彈頭未射出，認不具殺傷力。
      一百二十八顆（試射二十一顆），認均係口徑九MM（九Ⅹ一九MM）制式子彈
      ，認具有殺傷力。
    (4)制式九０手槍子彈（達姆彈）八顆，認為均係口徑九MM（九Ⅹ一九MM）制式子
      彈，認均具殺傷力。
附表二：
    子彈一百五十顆均係口徑九mm之制式子彈。彈底標記分別為GFL九MM LUGER（一
    百四十顆）、WIN九MM LUGER（十顆），認均具有殺傷力。（試射二顆）
                                                               Ｉ
